臺灣高雄地方法院刑事裁定　　　　　　100年度交簡抗字第1號
抗　告　人
即　被　告　郭勇志
上列抗告人即被告因過失傷害案件，不服本院高雄簡易庭於中華
民國100 年11月11日100 年度交簡字第2352號所為裁定，提起抗
告，本院管轄之第二審合議庭裁定如下：
    主  文
抗告駁回。
    理  由
一、抗告意旨略以：抗告人即被告因過失傷害案件經本院以100
    年度交簡字第2352號判處有期徒刑5 月，該判決書送達至被
    告位於高雄市○○區○○街30巷2 弄12號住所及高雄市○○
    區○○路205 巷60號居所，因未獲會晤本人或同居人、受僱
    人，分別於100 年8 月25日、8 月26日寄存送達於壽天派出
    所、前鋒派出所，被告雖於100 年8 月26日中午12時50分許
    至前鋒派出所領取文書，但領取的是100 年度交簡附民字第
    16  4號裁定書（郵政掛號編號為805805號），至於上開100
    年度交簡字第2352號判決書（郵政掛號編號為805803）迄至
    100年11月16日才由被告之母前往領取，故前開判決書應自
    100年11月16日合法送達之日起加計上訴期間10日，本件上
    訴期間之末日應為100年11月26日，原審裁定認本件被告於
    100年10月31日提起上訴已逾上訴期間而駁回上訴，並非適
    法，為此提出抗告，請求撤銷原裁定等語。
二、按對於簡易判決有不服者，得上訴於管轄之第二審法院合議
    庭，刑事訴訟法第455 條之1 第1 項定有明文。又對於簡易
    判決之上訴，上訴期間為10日，自送達判決後起算，原審法
    院認為上訴不合法律上之程式者，應以裁定駁回之，此觀同
    法第455 條之1 第3 項準用第349 條前段、第362 條前段之
    規定自明。次按送達於應受送達人之住居所、事務所或營業
    所行之。但在他處會晤應受送達人時，得於會晤處所行之。
    送達於住居所、事務所或營業所不獲會晤應受送達人者，得
    將文書付與有辨別事理能力之同居人或受僱人。送達不能依
    前二條規定為之者，得將文書寄存送達地之自治或警察機關
    ，並作送達通知書2 份，1 份黏貼於應受送達人住居所、事
    務所、營業所或就業處所門首，另1 份置於該送達處所信箱
    或適當位置，以為送達。寄存送達，自寄存之日起，經10日
    發生效力，民事訴訟法第136 條第1 項、第137 條第1 項、
    第138 條第1 、2 項分別定有明文，此項規定依刑事訴訟法
    第62條，於送達刑事文書時亦準用之。依前開規定，自寄存
    送達翌日起算10 日 即為送達之時，應受送達人究於何時前
    往領取應送達文書，或並未前往領取，於送達之效力並無影
    響，最高法院94年度第1 次庭長、法官會議記錄足資參照。
三、抗告人雖陳稱：伊於100 年8 月26日中午12時50分許至前鋒
    派出所領取的文書是100 年度交簡附民字第164 號裁定書，
    其郵政掛號編號為805805號，而前開100 年度交簡字第2352
    號判決書郵政掛號編號為805803號，是迄至100 年11月16日
    才由被告之母前往領取等語。惟查：依據前鋒派出所於100
    年11月9 日傳真至本院之寄存送達郵件具領表，抗告人親自
    領取的是郵政掛號編號為805803號之文件，亦即係上開判決
    書無訛，至於其陳稱之郵政掛號編號為805805號之100 年度
    交簡附民字第164 號裁定書，迄至前鋒派出所於100 年11月
    9 日傳真至本院時，仍未經具領乙情，有上開寄存送達郵件
    具領表1 紙在卷可稽（見本院100 度交簡字第2352號卷第50
    頁），是抗告人前揭所稱顯與事實不符，原審裁定認定本件
    判決書業經抗告人於100 年8 月26日親自領取而合法送達，
    加計上訴期間10日，本件上訴期間之末日應為100  年9 月5
    日，抗告人遲至100 年10月31日始提起上訴，顯已逾上訴期
    間而駁回其上訴，依法並無不合。退步言，縱認抗告人領取
    的是上開裁定書，然上開判決書於100 年8 月26日寄存送達
    於前鋒派出所之翌日起算經過10日即同年9 月5 日即發生送
    達效力，縱使抗告人陳稱上開判決書迄至100 年11月16日始
    由其母前往領取等語為真，揆諸首揭說明，亦無礙於該判決
    書業於100 年9 月5 日已發生送達效力。則抗告人上訴期間
    至100 年9 月15日屆滿，抗告人卻遲至同年10月31日始提出
    上訴，有本院收狀戳為憑，顯已逾越法定之上訴不變期間，
    而喪失上訴權，且無從補正，抗告人執上揭抗告意旨指摘原
    審裁定不當，尚難認有理由，應予駁回。
四、據上論結，應依刑事訴訟法第455條之1第5項、第412條，裁
    定如主文。
中    華    民    國    100     年   12    月    30   日
                  刑事第九庭  審判長法  官  鄭詠仁
                                    法  官  王宗羿
                                    法  官  王麗芳
以上正本證明與原本無異。
不得抗告。
中    華    民    國   101    年    1     月    2     日
                                    書記官  楊馥如